臺灣板橋地方法院刑事判決　　　　　　　　　　　　　九十三年度易字第一五八號
　　　公　訴　人　臺灣板橋地方法院檢察署檢察官
　　　被　　　告　乙○○
　　　選任辯護人　吳慶隆律師
右列被告因竊盜案件，經檢察官提起公訴（九十二年度偵字第二一四三三號），被告
於準備程序就被訴事實為有罪之陳述，經本院合議庭裁定由受命法官改行簡式審判程
序審理，再經檢察官聲請改依協商程序而為判決，本院判決如左：
    主　文
乙○○連續攜帶兇器毀越安全設備於夜間侵入住宅竊盜，處有期徒刑壹年，緩刑參年
。
    事實及理由
一、犯罪事實：
（一）乙○○曾犯竊盜罪，於民國（下同）七十七年五月二十三日為最高法院判處有
      期徒刑一年確定（七十七年臺上字第二八八四號），嗣因七十七年罪犯減刑，
      減處為有期徒刑六月，於七十八年七月二十六日執行完畢。復於八十五年七月
      四日，因犯非法吸用化學合成麻醉藥品罪，為臺灣高等法院判處有期徒刑六月
      ，如易科罰金以銀元三百元折算一日確定（八十五年度上易字第三０一五號）
      ，八十五年十一月三十日易科罰金執行完畢（未構成累犯）。詎其不知悔改，
      基於意圖為自己不法之所有、攜帶兇器毀越安全設備於夜間侵入住宅竊盜之概
      括犯意，先於九十二年九月三十日夜間八時許，以客觀上對於人之身體、生命
      足以構成危險之鐵條撬壞丁○○位於臺北縣蘆洲市○○街三十二巷三十三弄十
      五號四樓住宅之鐵窗安全設備後，踰越該鐵窗侵入丁○○之住宅，著手竊得丁○○所有之鑽石項鍊乙條及丁○○之子甲○○所有之ＮＥＣ廠牌Ｎ５３０ｉ型
      行動電話（序號：00000000000000000號）乙具。復於九十
      二年十月十三日凌晨零時許之夜間，以同上手法，毀越丙○○位於臺北縣蘆洲
      市○○街三十一巷十二之一號三樓住宅之鐵窗安全設備後（鐵條已丟棄滅失）
      ，侵入該住宅竊得丙○○所有之倫飛廠牌筆記型電腦乙部及十元紀念幣八枚。
      嗣於九十二年十一月二十五日晚間六時許，經警循線追查序號0000000
      0000000000號ＮＥＣ廠牌Ｎ５３０ｉ型行動電話之通聯紀錄，乃在
      乙○○位於臺北縣五股鄉○○路○段一三四巷十三號三樓居所內查獲乙○○，
      並當場查扣上開筆記型電腦、行動電話及紀念幣等贓物（已發交被害人領回）
      。
（二）案經告訴人丁○○、甲○○訴由臺北縣政府警察局蘆洲分局報請臺灣板橋地方
      法院檢察署檢察官偵查起訴。
二、證據：
（一）告訴人甲○○於警詢及偵查中之指訴。
（二）告訴人丁○○於警詢中之指訴。
（三）被害人丙○○於警詢及偵查中之證述。
（四）臺北縣政府警察局蘆洲分局搜索扣押筆錄及扣押物品目錄表。
（五）臺北縣政府警察局贓物認領保管單三份。
（六）被告行動電話0000000000號之通聯記錄。
（七）查獲贓物翻拍照片四張。
（八）被告於本院審理時之自白。
三、本件經檢察官徵詢被害人意見後，與被告於審判外達成協商之合意且被告已認罪
    ，其協商合意內容為：（一）被告願受科刑範圍：處有期徒刑一年，緩刑三年。
    （二）被告願於九十三年六月六日前向財團法人創世（社會福利）基金會支付新
    台幣二十萬元。經查：被告乙○○所為，係犯刑法第三百二十一條第一項第一款
    、第二款及第三款之連續攜帶兇器毀越安全設備於夜間侵入住宅竊盜罪。被告乙○○先後二次加重竊盜犯行，時間緊接，所犯構成要件及犯罪手法相同，顯係基
    於概括犯意為之，應依刑法第五十六條連續犯例論以一罪，並加重其法定刑。而
    被告雖有犯罪事實欄所示之犯罪科刑及執行完畢情形（見台灣高等法院被告全國
    前案紀錄表），惟其於有期徒刑執行完畢後五年以內未曾受有期徒刑以上刑之宣
    告，本院認其經此刑之教訓，當知所警愓，無再犯之虞，對所宣告之刑確以暫不
    執行為適當，是以當事人協商合意並無刑事訴訟法第四百五十五條之四第一項所
    列各款情形，檢察官聲請改依協商程序而為判決，本院爰不經言詞辯論，於協商
    合意範圍內為協商判決。
四、所應適用之法條：刑事訴訟法第二百七十三條之一、第二百八十四條之一、第四
    百五十五條之二第一項、第四百五十五條之四第二項至第四項、第四百五十五條
    之八，刑法第五十六條、第三百二十一條第一項第一款、第二款、第三款、第七
    十四條第二款，罰金罰鍰提高標準條例第一條前段。
五、附記事項：被告應於九十三年六月六日前，向財團法人創世社會福利基金會支付
    新台幣二十萬元整，此部分依刑事訴訟法第四百五十五條之四第四項規定，得為
    民事強制執行之名義。
六、本判決非有刑事訴訟法第四百五十五條之四第一項第一款、第二款、第四款、第
    第六款、第七款所定情形之一，或違反同條第二項規定，不得上訴。如不服本件
    判決者，得自收受判決送達之日起十日內，向本院提出上訴書狀，上訴於第二審
    法院。
中      華      民      國      九十三    年    五      月   三十一     日
                                    臺灣板橋地方法院刑事第十二庭
                                            法  官  陳  恒  寬
右正本證明與原本無異。
                                            書記官  王  春  森
中      華      民      國      九十三    年    五      月   三十一     日
附錄本案所犯法條全文
中華民國刑法第三百二十一條
犯竊盜罪而有左列情形之一者，處六月以上、五年以下有期徒刑：
一　於夜間侵入住宅或有人居住之建築物、船艦或隱匿其內而犯之者。
二　毀越門扇、牆垣或其他安全設備而犯之者。
三　攜帶兇器而犯之者。
四　結夥三人以上而犯之者。
五　乘火災、水災或其他災害之際而犯之者。
六　在車站或埠頭而犯之者。
前項之未遂犯罰之。
